臺灣高等法院臺中分院民事裁定
111年度聲字第25號
聲  請  人  施秋靜  

上列聲請人因與相對人苗栗縣私立君毅高級中學、教育部間有關
教育事務額事件（110年度勞上字第24號），聲請交付法庭錄音
光碟，本院裁定如下：
    主 文
准於聲請人繳納費用後，交付聲請人本院110年度勞上字第24號
有關教育事務事件於民國111年1月6日準備程序期日之法庭錄音
光碟。
聲請人其餘聲請駁回。
聲請人就第一項所示法庭錄音光碟內容，不得散布、公開播送，
或為非正當目的之使用。
聲請費用由聲請人負擔。 
   理 由
一、按當事人及依法得聲請閱覽卷宗之人，因主張或維護其法律
    上利益，得於開庭翌日起至裁判確定後6個月內，繳納費用
    聲請法院許可交付法庭錄音內容，法院組織法第90條之1第1
    項前段定有明文。又當事人及依法得聲請閱覽卷宗之人，因
    主張或維護其法律上利益，聲請交付法庭錄音內容時，應敘
    明理由，由法院為許可與否之裁定；前項聲請經法院裁定許
    可者，每張光碟應繳納費用新臺幣50元；持有法庭錄音內容
    之人，就取得之錄音內容，不得散布、公開播送，或為非正
    當目的使用，亦為法庭錄音錄影及其利用保存辦法第8條、
    法院組織法第90條之4第1項所明定。
二、聲請意旨略以：為釐清真相，聲請交付本院110年度勞上字
    第24號民國111年1月6日法庭筆錄、錄音光碟，及本院刑事
    庭109年度上易字第599號109年12月1日法庭錄音光碟等語。
三、查聲請人為本院110年度勞上字第24號有關教育事務事件（
    下稱24號事件）之上訴人，為依法得聲請閱覽宗卷之人，復
    已敘明其聲請交付法庭錄音光碟，係為主張或維護其法律上
    利益之理由，核無不合，則聲請人聲請交付24號事件111年1
    月6日準備程序期日之法庭錄音光碟，應予准許。至於聲請
    人聲請交付本院109年上易字第599號傷害案件之法庭錄音光
    碟，因非屬本院所保存之開庭錄音內容，依上開說明，聲請
    人應向保存該錄音、錄影之本院刑事庭聲請，聲請人向本院
    聲請交付此部分光碟，亦於法不合。至聲請人聲請交付24號
    事件110年1月6日準備程序開庭筆錄部分，應循閱卷規則辦
    理，無從依前開規定聲請法院交付，是其此部分聲請於法不
    合，應予駁回。又聲請人依法所取得之法庭數位錄音光碟內
    容，不得散布、公開播送，或為非正當目的使用，併特予裁
    示以促其注意遵守。
四、據上論結，本件聲請為一部有理由、一部無理由，爰裁定如
    主文。
中　　華　　民　　國　　111 　年　　2 　　月　　17　　日
        　　    民事第四庭    審判長法　官  林慧貞
　　　　　　　　　　　　　　        法　官  莊嘉蕙
　　　　　　　　　　　　　　　      法　官  劉惠娟
正本係照原本作成。         
准許交付本院110年度勞上字第24號有關教育事務事件於民國111
年1月6日準備程序期日之法庭錄音光碟部分不得抗告。
其餘駁回部分得抗告。
如不服本裁定應於裁定送達後10日內向本院提出抗告理由狀（須
按他造人數附具繕本），並繳納抗告裁判費新台幣1000元。因疫
情而遲誤不變期間，得向法院聲請回復原狀。

                                    書記官  陳文明

中　　華　　民　　國　　111 　年　　2 　　月　　17　　日